臺灣臺北地方法院刑事裁定　
111年度秩抗字第15號
抗  告  人  張芝菡




上列抗告人因違反社會秩序維護法案件，不服本院臺北簡易庭於
民國111年6月1日所為裁定（111年度北秩字第12號），提起抗告
，本院裁定如下：
    主  文
抗告駁回。
    理  由
一、抗告意旨如附件書狀所載。
二、按受裁定人對於簡易庭就社會秩序維護法第45條移送之案件
    所為之裁定，有不服者，得向同法院普通庭提起抗告，抗告
    期間為5日，自送達裁定之翌日起算，社會秩序維護法第58
    條前段、第59條第1項定有明文。次按依本編規定得提起抗
    告，而誤為撤銷或變更之聲請者，視為已提抗告，刑事訴訟
    法第418條第2項前段定有明文，依同一法理，應為抗告而誤
    為異議者，亦應視為已提起抗告；又抗告有不合法律上程式
    之情形，且無從命補正者，應以裁定駁回之，刑事訴訟法第
    411條前段亦有明文，前揭規定並為社會秩序維護法第92條
    所準用。
三、經查：
（一）抗告人於民國111年6月20日具狀向本院提出「民事異議狀
      」，其異議聲明係請求廢棄原裁定及原審111年3月17日之
      裁定（下稱裁處裁定），顯係對原裁定及裁處裁定表明不
      服，依上開規定及說明，抗告人應為抗告而誤為異議者，
      即應視為已提起抗告，合先敘明。
（二）本件抗告人張芝菡前因違反社會秩序維護法案件，經本院
      臺北簡易庭於111年3月17日以110年度北秩字第12號裁定
      處罰鍰新臺幣1,000元，該裁處裁定業於111年3月18日公
      示送達應受送達人張芝菡，且張貼於本院公告欄及登載於
      司法院網站，嗣並已於111年5月4日送達抗告人指定送達
      處所即設於臺北市○○區○○○○○○○○○○00○000號信箱」，並由
      抗告人蓋印簽收，此有該裁處裁定、本院臺北簡易庭公示
      送達公告、司法院網站公示送達公告查詢列印資料、公示
      送達證書及送達證書附卷可稽（見原審卷第65至73、89頁
      ）。嗣抗告人不服，於111年5月15日以「民事異議狀」提
      起抗告，經本院臺北簡易庭以抗告人提起抗告已逾法定抗
      告不變期間，於111年6月1日以110年度北秩字第12號裁定
      駁回抗告，原裁定業於111年6月6日送達抗告人前揭指定
      送達處所，亦由抗告人蓋印簽收，有該原裁定及送達證書
      在卷可稽（見原審卷第95至97頁）。然抗告人遲至111年6
      月20日始具狀向本院提起抗告，有卷附本院收狀章戳可憑
      ，顯已逾法定抗告期間，其抗告即屬違背法律上程式，依
      據首揭規定，本件抗告人之抗告，應予駁回。
四、依社會秩序維護法第92條、刑事訴訟法第411條前段，裁定
    如主文。 
中　　華　　民　　國　　111 　年　　7 　　月　　12　　日
                  刑事第十一庭  審判長法  官  鄧鈞豪
　　　　　　　　　　　　　　　　　　　法  官  林鈺珍
　　　　　　　　　　　　　　　　　　　法  官  趙德韻
以上正本證明與原本無異。
本裁定不得再抗告。
      　　　　　　　　　　　　　　　　書記官　田芮寧
中　　華　　民　　國　　111 　年　　7 　　月　　12　　日
附件：抗告人111年6月20日民事異議狀。